臺灣臺北地方法院刑事判決
111年度交簡上字第59號
上  訴  人
即  被  告  冷之元



上列上訴人即被告因過失傷害案件，不服本院111年度交簡字第5
55號中華民國111年6月27日第一審刑事簡易判決（聲請簡易判決
處刑案號：110年度調院偵字第678號），提起上訴，本院管轄之
第二審合議庭判決如下︰
    主  文
原判決關於刑之部分撤銷。
上開撤銷部分，處拘役叁拾日，如易科罰金，以新臺幣壹仟元折
算壹日。緩刑貳年。
    事實及理由
一、刑事訴訟法第348條第1項規定：「上訴得對於判決之一部為
    之。」第3項規定：「上訴得明示僅就判決之刑、沒收或保
    安處分一部為之。」其立法理由指明：「為尊重當事人設定
    攻防之範圍，並減輕上訴審審理之負擔，容許上訴權人僅針
    對刑、沒收或保安處分一部提起上訴，其未表明上訴之認定
    犯罪事實部分，則不在第二審之審判範圍。」上訴人即被告
    冷之元於本院準備程序、審理程序均明示：本案只就原判決
    之刑度部分上訴等語（見本院簡上卷二第28、49頁），依上
    開規定，本院審判範圍僅限於原判決關於刑之部分，不及於
    原判決所認定犯罪事實、所犯法條（罪名）等其他部分，故
    本案之犯罪事實及所犯法條（罪名），均以原判決之記載為
    本判決之基礎（如附件）。
二、上訴意旨略以：上訴人與告訴人黃彥文在調解期間，原審即
    行判決，嗣雙方已於民國111年7月22日調解成立，請求輕判
    等語。
三、撤銷改判之理由：
　㈠原審認定上訴人犯行事證明確，予以論罪科刑，固非無見。
    惟上訴人於原審判決後之111年7月22日已與告訴人調解成立
    ，並先行給付告訴人新臺幣10,000元乙節，有新北市○○區○○
    ○○○000○○○○○0000號調解書在卷可稽（見本院簡上卷二第33
    頁），且告訴人亦陳報：其已如數收訖上訴人調解承諾賠償
    之餘款，就是否給予上訴人緩刑，並無意見，請依法判決等
    語，有公務電話紀錄在卷可查（見本院簡上卷二第45頁），
    可見上訴人確具悔意，並盡力彌補犯罪所生損害，態度堪認
    良好，是本件量刑基礎已有變更，原審未及審酌此一有利於
    上訴人之量刑因子，容有未洽，上訴人以其與告訴人調解成
    立為由，提起上訴，請求從輕量刑，亦有理由，應由本院將
    原判決關於刑之部分予以撤銷改判。
　㈡爰以行為人之責任為基礎，審酌上訴人疏未注意轉彎車應讓
    直行車先行，因而肇致本件交通事故，致告訴人受傷；惟念
    上訴人於犯後坦承犯行，知所悔悟，且於原審判決後已與告
    訴人調解成立，並依約履行完畢，犯罪後態度良好；兼衡酌
    告訴人就本案車禍之發生，亦具有未注意車前狀況、隨時採
    取必要安全措施之肇事次因，此有臺北市車輛行車事故鑑定
    會鑑定意見書在卷可憑（見調院偵卷第45-48頁）；再斟酌
    上訴人自陳國中畢業之智識程度、從事駕駛曳引車之工作等
    一切情狀(見原審交易字卷第31頁)，量處如主文所示第二項
    之刑，並諭知易科罰金之折算標準。
四、諭知緩刑之理由：
　　上訴人先前雖於87年間涉犯竊盜罪，受有期徒刑之宣告，但
    其於87年7月13日執行完畢後，迄今已逾20年，未曾再因故
    意犯罪而受有期徒刑以上刑之宣告，有臺灣高等法院被告前
    案紀錄表在卷可憑（見本院簡上卷二第57-59頁）。上訴人
    因一時駕駛疏失觸犯刑章，嗣已與告訴人成立調解並依約將
    賠償金給付完畢，顯見上訴人犯罪後確有悔意，經此次罪刑
    宣告之教訓，當知所警惕，信無再犯之虞，本院因認其宣告
    之刑以暫不執行為適當，爰依刑法第74條第1項第2款規定，
    併予宣告緩刑2年，以啟自新。
據上論斷，應依刑事訴訟法第455條之1第1項、第3項、第369條
第1項前段、第364條、第299條第1項前段，刑法第41條第1項前
段、第74條第1項第2款，判決如主文。　
本案經檢察官江貞諭聲請簡易判決處刑，檢察官郭昭吟、邱耀德
、邱曉華到庭執行職務。
中　　華　　民　　國　　111 　年　　11　　月　　18　　日
　　　　　　　　　刑事第七庭  審判長法　官　廖建傑
　　　　　　　　　                  法  官  蘇宏杰
　　　　　　　　　             　　 法　官　王沛元
上正本證明與原本無異。
不得上訴。
                                    書記官  洪紹甄
中　　華　　民　　國　　111 　年　　11　　月　　18　　日